【裁判字號】    98,抗,574
【裁判日期】    980618
【裁判案由】    聲請定其應執行刑
【裁判全文】
臺灣高等法院刑事裁定                   98年度抗字第574號
抗  告  人
即  被  告  甲○○
上列抗告人因數罪併罰有二裁判以上，不服臺灣臺北地方法院98
5 月19日（98年度聲字第1143號）定應執行刑裁定，提起抗告，
本院裁定如下：
    主  文
抗告駁回。
    理  由
一、原裁定意旨略以：抗告人甲○○因違反毒品危害防制條例等
    罪，經原審法院先後判處如原裁定附件所載之刑，均經分別
    確定在案、有本院被告前案紀錄表、臺灣臺北地方法院檢察
    署受刑人甲○○定應執行刑案件一覽表附卷可稽。茲檢察官
    聲請定其應執行之刑，爰就有期徒刑部分定其應執行有期徒
    刑柒月等語。
二、抗告意旨略以：伊所犯如原裁定附件所載編號1 之罪，業經
    易科罰金執行完畢；惟原裁定竟將兩罪合併定其應執行有期
    徒刑柒月，顯然加重伊之刑期，而於法未合，爰提起抗告云
    云。
三、按裁判確定前犯數罪者，併合處罰之。又數罪併罰，有二裁
    判以上者，依刑法第51條之規定，定其應執行之刑。刑法第
    50條、第53條分別定有明文。被告犯應併合處罰之數罪，經
    法院以判決或裁定定其數罪之應執行刑確定者，該數罪是否
    執行完畢，均係以所定之應執行刑全部執行完畢為斷。亦即
    若僅數罪中之一罪所宣告之刑執行完畢，而數罪合併所定應
    執行之刑尚未執行完畢，應認為執行未完畢（最高法院93年
    台非字第298 號裁定意旨、78年度第2 次刑事庭會議決議意
    旨參照）。經查：抗告人所犯如原裁定附件編號1 、2 所示
    之毒品危害防制條例等罪，犯罪時間均在如原裁定附件編號
    1 之罪判決確定日即97年12月29日前，揆諸前揭規定，合於
    數罪併罰之要件，自應依刑法第53條規定定其應執行刑。抗
    告人所犯如原裁定附件編號1 之罪所處之有期徒刑肆月，雖
    已易科罰金執行完畢，有本院被告前案紀錄表附卷可稽，然
    如原裁定附件編號2 之罪所處之刑，尚未執行完畢，依上開
    說明，應依刑法第53條規定定其應執行刑，則所定之應執行
    刑執行期滿前，上開如原裁定附件編號1 之罪所處之刑即不
    得謂已執行完畢。至已經執行完畢部分自不能重複執行，僅
    係檢察官將來指揮執行合併刑期時如何扣除折抵之問題，尚
    與本件定應執行之刑之裁定無涉。故原審法院僅依法就如原
    裁定附件編號1 、2 之罪合併定期應執行，並無增加抗告人
    刑期之情形，是抗告人主張原審法院係增加其刑期云云，容
    有誤會。從而，抗告意旨指摘原裁定不當，為無理由，應予
    駁回。
據上論結，應依刑事訴訟法第412條，裁定如主文。
中    華    民    國    98    年    6     月    18    日
                    刑事第十五庭審判長法  官  吳昭瑩
                                      法  官  李正紀
                                      法  官  李釱任
以上正本證明與原本無異。
不得再抗告。
                                      書記官  張玉如
中    華    民    國    98    年    6     月    19    日


司法院資訊處製作；財團法人民間司法改革基金會備份。
